【裁判字號】    96,交聲,1623
【裁判日期】    970320
【裁判案由】    違反道路交通管理處罰條例聲明異議
【裁判全文】
臺灣士林地方法院交通事件裁定        96年度交聲字第1623號
原處分機關  臺北市交通事件裁決所
異  議  人
即受處分人  甲○○
上列異議人即受處分人因違反道路交通管理處罰條例案件，對於
臺北市交通事件裁決所民國96年12月7 日所為之處分（原處分案
號：北市裁二字第裁22-RA0000000號），聲明異議，本院裁定如
下：
    主  文
異議駁回。
    理  由
一、按汽車駕駛人，行經有燈光號誌管制之交岔路口闖紅燈者，
    處新臺幣（下同）1800元以上5400元以下罰鍰，道路交通管
    理處罰條例第53條第1 項定有明文。
二、原處分意旨略以：異議人即受處分人甲○○所有車號S9-536
    5 號自用小客車，於民國96年9 月21日中午12時57分許，行
    經基隆市○○路與信五路口時，經警依採證照片逕行舉發「
    闖紅燈」之違規，依違反道路交通管理處罰條例第53條第1
    項之規定，處罰鍰2700 元。
三、聲明異議意旨略以：異議人行經該路口時，發現號誌燈好像
    故障，故伊有停下來後再往前開，且採證照片上之紅燈係下
    一個號誌燈，非違規地點之號誌燈，其沒有違規，請准予免
    罰等語。
四、按停止線，用以指示行駛車輛停止之界限，車輛停止時，其
    前懸部分不得伸越該線；又車輛面對圓形紅燈表示禁止通行
    ，不得超越停止線或進入路口，道路交通標誌標線設置規則
    第170 條第1 項、第206 條第5 款第1 目分別定有明文。依
    卷附採證相片所示，異議人所有車輛於前揭時、地，於圓形
    紅燈亮起2.4 秒時（駕駛人已可預見燈色並辨識號誌燈號管
    制情形）超越停止線，行車速度每小時41公里（行經感應線
    圈之車速），續於圓形紅燈亮起3.9 秒時，車輛已直行伸越
    路口，故異議人所有車輛有闖紅燈之違規事實明確。異議人
    雖辯稱違規路口號誌燈故障云云，惟異議人違規當時該路口
    之二個號誌均無故障一事，業據證人即舉發警員乙○○證述
    明確，並證稱：該路口號誌燈若有故障，測速照相機就不會
    拍，況下一路口號誌燈（即舉發照片顯示之遠燈）與路口之
    號誌燈是連動等語明確（見本院97年1 月14日訊問筆錄第2
    頁），且經本院核閱卷附採證照片第一張、第二張上之數據
    均正常。是異議人辯稱號誌燈故障一節，尚無可採。
五、綜上所述，本件異議人所有車輛確於行經有燈光號誌管制之
    交岔路口闖紅燈之違規事實，洵堪認定。原處分機關依道路
    交通管理處罰條例第53條第1 項之規定，裁處異議人罰鍰
    2700 元，並無不當。本件聲明異議為無理由，應予駁回。
據上論斷，應依道路交通案件處理辦法第19條，裁定如主文。
中    華    民    國    97    年    3     月    20    日
                              交通法庭法  官  劉秉鑫
以上正本證明與原本無異。
如不服本裁定，應於送達後5日內，向本院提出抗告狀。
                                      書記官  吳尚文
中    華    民    國    97    年    3     月    20    日


司法院資訊處製作；財團法人民間司法改革基金會備份。
